【裁判字號】    91,易,3768
【裁判日期】    920320
【裁判案由】    毒品危害防制條例
【裁判全文】
臺灣高雄地方法院刑事判決                        九十一年度易字第三七六八號
    聲  請  人  臺灣高雄地方法院檢察署檢察官
    被      告  甲○○
右列被告因違反毒品危害防制條例案件，經檢察官聲請簡易判決處刑（九十一年度毒
偵字第三四三九號），本院高雄簡易庭認不宜逕以簡易判決處刑 (九十一年度簡字第
九七三號)，簽請本院依通常訴訟程序審理，本院判決如左：
    主  文
甲○○連續施用第一級毒品，處有期徒刑柒月。扣案之第一級毒品海洛因貳小包（驗
後淨重零點零玖公克、包裝重零點玖陸公克）沒收銷燬之。又施用第二級毒品，處有
期徒刑貳月。應執行有期徒刑捌月。扣案之第一級毒品海洛因貳小包（驗後淨重零點
零玖公克、包裝重零點玖陸公克）沒收銷燬之。
    事  實
一、甲○○前因施用毒品案件，經本院裁定送觀察、勒戒並經強制戒治期滿後，乃由
    本院於民國八十九年九月二十九日以八十九年度訴緝字第一三號（聲請人誤載為
    八十九年度訴字第十三號）判決免刑並確定在案。嗣甲○○於五年內復基於施用
    第一級毒品之概括犯意，自九十年三月間某日起至同年七月二十三日十八時止，
    連續在其位於高雄縣梓官鄉○○○路九十四巷八號之住處房間內施用第一級毒品
    海洛因多次，及於九十年七月二十五日二十一時三十分許回溯二十四小時內之某
    時（不含公權力拘束期間），在某不詳處所施用第二級毒品安非他命一次，嗣於
    九十年七月二十五日二十一時三十分許，經警在高雄市○○區○○路五八五號前
    採驗尿液而查獲，並起出第一級毒品海洛因二小包（驗後淨重零點零九公克、包
    裝重零點九六公克）。
二、案經高雄市政府警察局移請臺灣高雄地方法院檢察署檢察官偵查而聲請簡易判決
    處刑。
    理  由
一、右揭被告甲○○連續施用第一級毒品海洛因之犯罪事實，業經被告坦承不諱，而
    被告為警查獲後所採尿液，經送請高雄市政府衛生局檢驗結果亦呈第一級毒品海
    洛因嗎啡之陽性反應，有該局九十年八月三日高衛試煙字第Ｅ－二三九號之煙毒
    尿液檢驗成績書一份附偵卷第七頁可稽；另扣案之疑似海洛因之不明晶體，經送
    請法務部調查局檢驗後，亦確為第一級毒品海洛因，此有該局電腦編號為第00
    0000000之檢驗報告一紙附偵卷第八頁可參，足認被告上開自白確與事實
    相符，洵堪採為論罪科刑之依據。從而，被告連續施用第一級毒品海洛因之犯行
    部分，事證明確，洵堪認定。
二、訊據被告另矢口否認有何前開施用第二級毒品安非他命之事實，辯稱其僅施用第
    一級毒品海洛因等語。然按目前常用的尿液安非他命或嗎啡篩檢方式包括酵素免
    疫方析法（EIA，ENZYME EMMUNOASSAY）、薄層色層分析法（TLC，THIN LAYER C
    HROMATOG RAPH Y）和放射免疫分析法（ RIA，RAD IOIMMUNOASSAY），在文獻報
    告中，確實有藥品或食物因交叉反應CRO SSREAC TOI N），可在尿液中測試中產
    生偽陽性（FA L S E POSITIVE ）之安非他命或嗎啡反應，惟利用精密之儀器分
    析，將可排除偽陽性之可能，而得到正確的答案。從而，被告雖辯其並無施用第
    二級毒品，僅承認其有施用第一級毒品海洛因。然查，被告於九十年七月二十五
    日二十一時三十分許經警查獲時所採集之尿液，經送請高雄市政府衛生局以免疫
    學分析法及ＴＯＸＩ－ＬＡＢ二種化驗方法之檢驗結果除呈第一級毒品海洛因嗎
    啡之陽性反應外，亦有第二級毒品甲基安非他命之陽性反應，此有該報告在卷可
    憑。是依被告同日之尿液檢體，送請同一檢驗單位予以鑑定，應無可能僅就第二
    級毒品部分呈現偽陽性之現象。從而，被告僅對施用第二級毒品部分予以否認，
    顯乃事後卸責之詞。是依前開說明，足徵被告前開所辯，顯不足採。本件事證明
    確，被告施用第二級毒品之犯行，洵堪認定。
三、又被告前因施用毒品案件，經本院判處免刑確定後，竟仍不知警惕，再度連續施
    用第一級毒品多次及施用第二級毒品一次而犯本案，此有臺灣高雄地方法院檢察
    署刑案查註紀錄表、臺灣高等法院被告全國刑案紀錄表等資料各一份附卷可參。
    從而，被告於五年內二犯毒品危害防制條例第十條第一項、第二項之罪，罪證明
    確，應予依法論科。
四、復按海洛因係屬毒品危害防制條例第二條第二項第一款所稱之第一級毒品，而安
    非他命則為毒品危害防制條例第二條第二項第二款所稱之第二級毒品，是被告施
    用海洛因、安非他命之行為，係犯該條例第十條第一項之施用第一級毒品罪、同
    條例第十條第二項之施用第二級毒品罪。被告分別持有第一級毒品海洛因及第二
    級毒品安非他命，嗣進而施用之，持有之低度行為應為施用之高度行為所吸收，
    不另論罪。其前後多次施用第一級毒品之行為時間密接、犯罪構成要件相同，顯
    係基於概括犯意為之，應依連續犯規定論處，並加重其刑。又被告所犯上開連續
    施用第一級毒品與施用第二級毒品二罪間，犯意各別，行為互殊，應予分論併罰
    。受審酌被告前已有施用毒品之前科，並業經本院判處免刑確定在案，猶不知悔
    改，復二犯毒品危害防制條例第十條第一項、第二項之罪，已如前述，顯見其並
    無戒除毒害之決心，及其所犯罪行乃自戕之行為，尚無害及他人，犯後坦承部分
    犯行，態度良好等一切情狀，分別量處如主文所示之刑，並定其應執行刑，以資
    懲儆。至扣案之疑似含有海洛因晶體二袋（合計驗後淨重為零點零九公克、包裝
    重零點九六公克），經送法務部調查局鑑定結果，確皆為第一級毒品海洛因，此
    有該局電腦編號為第000000000號之檢驗報告一紙附案可參（參偵卷第
    八頁），已如上述，故應依毒品危害防制條例第十八條第一項前段，宣告沒收銷
    燬之。又鑑驗所耗損之毒品，既已費失，自無庸宣告沒收銷燬，併此敘明。
五、另聲請人聲請簡易判決處刑意旨雖認被告係基於概括之犯意，自九十年三月間某
    日起至同年七月二十三日十八時止，連續在其位於高雄縣梓官鄉○○○路九十四
    巷八號之住處房間內，施用二級毒品安非他命多次，惟被告除於九十年七月二十
    五日二十一時三十分許回溯二十四小時內之某時，於某不詳地點確有施用第二級
    毒品安非他命之犯行外，並無任何證據足資證明被告確於上揭期間，另有施用第
    二級毒品安非他命之犯行，是此部分本應為無罪之諭知，惟公訴意旨既認此部分
    與前開論罪科刑部分屬連續犯關係，故不另為無罪之諭知，附此敘明。
據上論斷，應依刑事訴訟法第四百五十二條、第二百九十九條第一項前段，毒品危害
防制條例第十條第一項、第二項、第十八條第一項前段，刑法第十一條、第五十六條
、第五十一條第五款，判決如主文。
本案經檢察官黃彩秀到庭執行職務
中      華      民      國      九十二      年      三    月    二十    日
                                      臺灣高雄地方法院刑事第二庭
                                          法  官    林靜梅
右正本證明與原本無異。
如不服本判決，應於判決送達後十日內，向本院提出上訴狀。
                                          書記官    洪生輝
中    華    民    國      九十二      年      三      月      二十四    日
附錄本判決論罪之法條：
毒品危害防制條例第十條第一項
施用第一級毒品者，處六月以上五年以下有期徒刑。
施用第二級毒品者，處三年以下有期徒刑。


司法院資訊處製作；財團法人民間司法改革基金會備份。
